【裁判字號】    98,消債清,11
【裁判日期】    980311
【裁判案由】    清算事件
【裁判全文】
臺灣板橋地方法院民事裁定          98年度消債清字第11號
聲  請  人  甲○○
代  理  人  陳昭全律師
相  對  人  國泰世華商業銀行股份有限公司
法定代理人  丙○○
相  對  人  中國信託商業銀行股份有限公司
法定代理人  辛○○
相  對  人  台北富邦商業銀行股份有限公司
法定代理人  己○○
相  對  人  萬泰商業銀行股份有限公司
法定代理人  戊○○
相  對  人  美商花旗銀行股份有限公司
法定代理人  乙○○
相  對  人  玉山商業銀行股份有限公司
法定代理人  庚○○
相  對  人  華南商業銀行股份有限公司
法定代理人  丁○○
上列當事人因消費者債務清理事件聲請清算，本院裁定如下：
    主  文
聲請人甲○○自中華民國九十八年三月二十日十六時起開始清算
程序，並同時終止清算程序。
    理  由
一、按法院開始清算程序之裁定，應載明其年、月、日、時，並
    即時發生效力；債務人之財產不敷清償清算程序之費用時，
    法院應裁定開始清算程序，並同時終止清算程序，消費者債
    務清理條例第83條第1項、第85條第1項分別定有明文。
二、本件聲請意旨略以：聲請人目前無任何收入，每月之生活費
    用均仰賴社會之補助款，扣除家中之必要支出後，聲請人實
    無任何餘款可償還欠款，消費者債務清理條例施行後，前已
    提出債權人清冊，以書面向其最大債權金融機構國泰世華商
    業銀行股份有限公司（下稱：國泰世華）請求共同協商債務
    清償方案，惟協商不成立，且其又未曾經法院裁定開始更生
    程序或許可和解或宣告破產，且聲請人於98年2月間，已被
    診斷出罹患淋巴癌，須定期接受化療，日後生活必更為拮据
    ，故實有無法清償欠款之事由，恭請鈞院鑒核准依清算程序
    清算等語。
三、查聲請人之主張，據其提出之「前置協商不成立通知書」、
    亞東紀念醫院乙種診斷證明書、中華民國身心障礙手冊、臺
    北縣板橋市公所低收入證明書等件足按，自堪信為真實，復
    查無聲請人有消費者債務清理條例第 6條第3項、第8條或第
    82 條第2項所定駁回清算聲請之事由存在，則債務人聲請清
    算，應屬有據。再觀諸聲請人全國財產稅總歸戶財產查詢清
    單、其95、96年度國稅局綜合所得稅各類所得資料清單、郵
    政存簿儲金簿及普通重型機車行照等件，聲請人名下無任何
    財產，每月僅能仰賴政府發給之補助金始得勉強維持生活，
    再參酌本件清算程序之規模，堪認聲請人之財產應不敷清償
    清算程序之費用，爰依上開規定裁定開始本件清算程序，並
    同時終止清算程序。
四、又法院終止清算程序後，聲請人之債務並非當然免除，仍應
    由法院斟酌消費者債務清理條例有關免責之規定，例如本條
    例第133條、第134條、第135 條等，依職權認定是否裁定免
    責，故法院終止清算程序後，聲請人雖有免責之機會，惟其
    財產不敷清償清算程序之費用如係因上述條例所定不可免責
    之事由所致，法院即非當然為免責之裁定，聲請人就其所負
    債務仍應負清償之責，附此敘明。
中    華    民    國    98    年    3     月    11    日
                  民事第二庭    法  官  張谷輔
以上正本係照原本作成。
如對本裁定抗告，須於裁定送達後10日內，向本院提出抗告狀，
並應繳納抗告費新臺幣1,000元。
中    華    民    國    98    年    3     月    11    日
                                書記官  郭群裕


司法院資訊處製作；財團法人民間司法改革基金會備份。
